【裁判字號】    89,易,905
【裁判日期】    891018
【裁判案由】    傷害
【裁判全文】
臺灣嘉義地方法院刑事判決                          八十九年度易字第九五號
    公  訴  人  臺灣嘉義地方法院檢察署檢察官
    被      告  劉錦
右列被告因傷害案件，經檢察官提起公訴（八十九年度偵字第四八０八號），本院判
決如左︰
    主  文
劉錦傷害人之身體，處有期徒刑月，如易科罰金，以佰元折算壹日。緩刑貳年
。
    事  實
一、劉錦因懷疑其配偶鄭素月與甲○○有染，於民國八十九年一月十四日上午十一
    時三十分許，見甲○○駕車，認為係搭載其配偶，竟基於傷害之犯意，在嘉義縣
    水上鄉下寮村三號之四前村道，以機車攔截其去路後，徒手毆打甲○○身體，致
    甲○○受有頭部挫傷、臉部撕裂傷，左手肩線性骨折及挫傷、左手指撕裂傷、左
    腳多處挫傷、撕裂傷等傷害。
二、案經甲○○訴由台灣嘉義地方法院檢察署檢察官偵查起訴。
    理  由
一、訊據被告劉錦矢口否認右揭犯行，辯稱：沒有打架，只是互相拉扯，因為告訴
    人甲○○載我老婆，我跟蹤他們很久，當天他們跑給我追，我騎機車追，他們左
    轉後，要迴轉，我煞車不及跌倒，他們進退兩難，就停下來，當時他坐在駕駛座
    ，叫他下來他不要，才伸手跟他發生拉扯、扭打；且告訴人沒有下車，腳部不可
    能受傷，所提出之驗傷診斷書不實在云云。另辯稱：告訴人曾佯以互不提出告訴
    ，以息事寧人，竟於六個月告訴期間將屆時，方提出告訴，經收到檢察署之傳票
    ，始知受騙，使被告錯失告訴之權利等語，並提出診斷證明書一紙為證。經查，
    右揭事實，業據告訴人指訴歷歷，核與同案被告賴信全（另為不起訴處分）、證
    人魏茂松、證人即賴信全之配偶林嘉祺分別供述、證述之情節相符，並有驗傷診
    斷書一件及就醫收據十四紙、住院收據二紙在卷可稽。次查，依告訴人所受之傷
    害程度觀之，顯非僅係拉扯所能造成，況被告亦稱有互相扭打之事實。又被告於
    偵查中亦供承：我追到他（指告訴人）時，我太太已不在車上，他在之前先下車
    等情（參見八十九年七月二十六日偵訊筆錄）。足徵，告訴人在整個衝突過程中
    ，並非全然待在車上挨打，應有下車與被告互相扭打之情無疑，可信告訴人之腳
    部係在互相扭打中受傷之事實。被告罪證明確，其空言諉卸之詞，無從採信，犯
    行洵堪認定。
二、核被告所為，係犯刑法第二百七十七條第一項之罪。爰審酌被告之品性、犯罪之
    動機、目的、手段、犯罪時所受之刺激、所生之危害、犯罪後之態度及告訴人確
    於告訴期間屆滿前二天，始提出告訴，有告訴狀附於偵查卷可稽，被告指陳受騙
    而未提出告訴一節，尚堪採信等一切情狀，量處如主文所示之刑，並諭知易科罰
    金之折算標準。又被告未曾受有期徒刑以上刑之宣告，有台灣高等法院被告全國
    前案紀錄表在卷可按，經此教訓，應知警惕，當無再犯之虞，並斟酌被告薪資微
    薄、需償付貸款及尚有四名子女需要扶養（參見卷附戶口名簿影本及分期付本息
    繳納單及收據各一紙、薪津清單一紙），本院認為以暫不執行刑罰為適當，爰併
    諭知緩刑二年，以勵自新。
三、據上論斷，應依刑事訴訟法第二百九十九條第一項前段，刑法第二百七十七條第
    一項、第四十一條、第七十四條第一款，罰金罰鍰提高標準條例第一條前段、第
    二條，判決如主文。
本案經檢察官林俊良到庭執行職務。
中    華    民    國      八十九      年      十      月      十八      日
                                臺灣嘉義地方法院刑事第三庭
                                        法  官  洪  秀  一
如不服本判決，應於送達後十日內，向本院提出上訴狀。
右正本證明與原本無異。
中    華    民    國      八十九      年      十      月      十八      日
                                        書記官  陳  湘  蓉
附錄本判決論罪之法條：
刑法第二百七十七條第一項
傷害人之身體或健康者，處三年以下有期徒刑，拘役或一千元以下罰金。


司法院資訊處製作；財團法人民間司法改革基金會備份。
